臺灣新竹地方法院民事裁定  
109年度監宣字第176號
聲  請  人  劉仙玉  


相  對  人  陳泯錞（原姓名陳志堅）  

關  係  人  徐詩婷  

            陳根藤   
 上列當事人間改定監護人事件，本院裁定如下：
    主  文
改定劉仙玉（女，民國00年0月00日生，身分證統一編號
：Z000000000號）為受監護宣告之人陳泯錞（男，民國00年0月0
日生，身分證統一編號：Z000000000號）之監護人。
指定陳根藤（男，民國00年00月00日生，身分證統一編號
：Z000000000號）為會同開具財產清冊之人。
程序費用新臺幣壹仟元由受監護宣告人負擔。
    理    由
一、聲請意旨略以：相對人陳泯錞（改名前為陳志堅，以下逕稱
    陳泯錞）前經本院裁定為受監護宣告之人，並選定當時配偶
    即關係人徐詩婷為其監護人。惟徐詩婷嗣擬與陳泯錞辦理離
    婚，爰請准改由陳泯錞之母劉仙玉擔任陳志堅之監護人等語
    。
二、按有事實足認監護人不符受監護人之最佳利益，或有顯不適
    任之情事者，法院得依前條第一項聲請權人之聲請，改定適
    當之監護人，不受第1094條第1 項規定之限制，為民法第11
    06條之1第1項所明定。此項規定依民法第1113條規定，於成
    年人之監護亦準用之。
三、劉仙玉主張陳泯錞前經本院102 年度監宣字第209 號裁定
    宣告為受監護宣告之人，並由徐詩婷任監護人等情，經本院
    調取該案卷查核無訛，堪認屬實，合先敘明。而徐詩婷擬與
    陳泯錞辦理離婚一節，亦經徐詩婷到庭陳稱明確（見本 院
    卷第109年11月24日錄），惟查徐詩婷雖稱已與陳泯錞離婚
    ，惟經本院依職權調閱其等戶籍資料，實則尚未辦理離婚登
    證事宜，惟徐詩婷既擬與陳泯錞離婚，顯與陳泯錞後繼之照
    護有利害衝突。其能否於陳泯錞之監護事務上善盡監護人之
    職責，已非無疑。是如再強令其任監護人，恐危及陳泯錞監
    護事務之處理，足認徐詩婷已非適任之監護人，由其續任監
    護人，顯已不符陳泯錞之最佳利益。且陳泯錞與徐詩婷及關
    係人陳根藤（即陳泯錞之父），均已當庭表示同意將陳泯錞
    之監護人改由劉仙玉單獨任之，此有本院訊問筆錄可證。故
    爰准劉仙玉所請，改由劉仙玉擔任陳泯錞之監護人。
四、再按法院依民法第1094條第3 項選定監護人或依第1106條及
    第1106條之1 另行選定或改定監護人時，應同時指定會同開
    具財產清冊之人，民法第1094條第4 項定有明文，且上開規
    定依民法第1113條之規定，於成年人之監護亦有所準用。本
    院審酌陳泯錞係劉仙玉之子，陳根藤當庭表示願任會同開具
    財產清冊之人，爰裁定如主文第2項所示。又依同法第1099
    條之規定，於監護開始時，監護人劉仙玉對於受監護宣告人
    陳泯錞之財產，應會同開具財產清冊之人陳根藤於2 個月內
    開具財產清冊並陳報法院，併此敘明。
五、依家事事件法第164條第2項，裁定如主文。 
中　　華　　民　　國　　110 　年　　1　　月　　4　　日
               家事法庭  法　　　官  許翠玲
以上正本係照原本作成。
如對本裁定抗告，須於裁定送達後10日之不變期間內，向本院提
出抗告狀，並繳納抗告費新臺幣1,000元。
中　　華　　民　　國　　110 　年　　1　　月　　4　　日
                         書　記　官　邱文彬